臺灣高等法院刑事判決　　　　　　　　100年度上訴字第427號
上　訴　人
即　被　告　李輝明
上列上訴人即被告因毒品危害防制條例案件，不服臺灣新竹地方
法院99年度審訴字第788號，中華民國99年12月31日第一審判決
（起訴案號：臺灣新竹地方法院檢察署99年度毒偵字第1759號）
，提起上訴，本院判決如下：
    主  文
上訴駁回。
    理  由
一、依刑事訴訟法第350條、第361條、第362條、第367條規定，
    不服地方法院之第一審判決而上訴者，須提出上訴書狀，並
    應敘述具體理由，為上訴必備之程式；其所提出之書狀未敘
    述上訴理由，或僅曾以言詞陳述上訴理由者，均應於上訴期
    間屆滿後20日內補提理由書於第一審法院。第一審法院經形
    式審查，認逾期未補提上訴理由者，應定期間先命補正；逾
    期未補正者，為上訴不合法律上之程式，應以裁定駁回。倘
    已提出上訴理由，但所提非屬具體理由者，則由第二審法院
    以上訴不合法律上之程式，判決駁回。而所謂具體理由，必
    係依據卷內既有訴訟資料或提出新事證，指摘或表明第一審
    判決有何採證認事、用法或量刑等足以影響判決本旨之不當
    或違法，而構成應予撤銷之具體事由，始克當之（例如：依
    憑證據法則具體指出所採證據何以不具證據能力，或依憑卷
    證資料，明確指出所為證據證明力之判斷如何違背經驗、論
    理法則）；倘僅泛言原判決認定事實錯誤、違背法令、量刑
    失之過重或輕縱，而未依上揭意旨指出具體事由，或形式上
    雖已指出具體事由，然該事由縱使屬實，亦不足以認為原判
    決有何不當或違法者（例如：對不具有調查必要性之證據，
    法院未依聲請調查亦未說明理由，或援用證據不當，但除去
    該證據仍應為同一事實之認定），皆難謂係具體理由，俾與
    第二審上訴制度旨在請求第二審法院撤銷、變更第一審不當
    或違法之判決，以實現個案救濟之立法目的相契合，並節制
    濫行上訴（最高法院97年度台上字第892號刑事判決意旨參
    照）。
二、被告上訴意旨略以：地院刑庭不能只因尿液送驗呈陽性反應
    ，即認為上訴人即被告李輝明（下稱上訴人）不知悔改、自
    制力薄弱，無拒用毒品之決心，繼續施用毒品之傾向，而科
    以重刑，以上全屬刑庭之自由心證與臆測。實因上訴人罹患
    HIV愛滋病後心理負荷過重，才使用藥物以圖抒解壓力而觸
    法令，原審判決過重，請本院能從輕量刑云云。
三、經查：原判決以上訴人所犯並非死刑、無期徒刑或最輕本刑
    為3年以上有期徒刑之罪，其於原審準備程序中就被訴事實
    為有罪之陳述，經原審法官告知簡式審判程序之旨，並聽取
    公訴人、上訴人之意見後，裁定由受命法官獨任進行簡式審
    判程序，並依上訴人於偵查中及原審審理中之自白、台灣尖
    端先進生技醫藥股份有限公司99年9月24日濫用藥物檢驗報
    告（尿液檢體編號：A-214號）、新竹市警察局毒品犯罪嫌
    疑人尿液採驗作業管制紀錄、臺灣新竹地方法院檢察署刑案
    資料查住紀錄表、全國施用毒品案件紀錄表、矯正簡表
    等為據，認定上訴人確有施用第一級毒品之犯行。又上訴人
    前因施用毒品案件，甫於97年5月3日執行完畢，其於5年內
    故意再犯本件最重本刑有期徒刑以上之罪，為累犯，應加重
    其刑。爰審酌上訴人經執行觀察、勒戒、強制戒治後，仍無
    法戒除毒癮，顯然自制力薄弱，無拒用毒品之決心，且無視
    毒品對其個人身心及社會之負面影響，所為顯然不足取，惟
    念及其所為係戕害自身身心健康，犯罪手段、情節及所生危
    害均尚非重大，暨其施用毒品之動機、目的、家庭生活狀況
    、犯後坦承犯行，態度尚可等一切情狀，量處有期徒刑1年
    ，均已詳敘其所憑證據、認定理由及量刑依據。從形式上觀
    察，原判決已敘明審酌刑法第57條所列事項之理由，並無認
    定事實錯誤、量刑瑕疵或違背法令之情形。上訴意旨泛稱因
    病為解壓而施用毒品云云，非依據卷內訴訟資料或提出新事
    證，具體指摘或表明第一審判決有何足以影響判決本旨之不
    當或違法，而構成應予撤銷之具體事由，與刑事訴訟法第
    361條第2項所稱「具體理由」，尚非相當。揆諸上開說明，
    上訴人之上訴意旨應認違背刑事訴訟法第361條第2項「上訴
    書狀應敘述具體理由」之規定，依同法第367條前段規定，
    應以判決駁回上訴，並不經言詞辯論為之。
據上論斷，應依刑事訴訟法第367條前段、第372條，判決如主文
。
中    華    民    國   100    年    2     月    16    日
                  刑事第二十庭審判長法  官  吳鴻章
                                    法  官  汪梅芬
                                    法  官  林銓正
以上正本證明與原本無異。
被告施用第一級毒品罪部分如不服本判決，應於收受送達後10日
內向本院提出上訴書狀，其未敘述上訴之理由者並得於提起上訴
後10日內向本院補提理由書（均須按他造當事人之人數附繕本）
「切勿逕送上級法院」。
                                    書記官  張淨卿
中    華    民    國   100    年    2     月    18    日